【裁判字號】    97,聲,306
【裁判日期】    970826
【裁判案由】    停止強制執行
【裁判全文】
臺灣苗栗地方法院民事裁定               97年度聲字第306號
聲  請  人  乙○○○
            甲○○
相  對  人  苗栗縣政府
法定代理人  丙○○
上列當事人間聲請停止執行事件，本院裁定如下：
      主  文
聲請駁回。
      理  由
一、聲請人聲請意旨略以：相對人請求返還土地、拆屋還地等強
    制執行事件，聲請人前依強制執行法第14條規定，具狀提起
    債務人異議之訴，雖經本院96年度訴字第247 號判決駁回聲
    請人之訴，復經臺灣高等法院臺中分院以97年度上易字第10
    1 號判決駁回聲請人之上訴，惟聲請人已依法對臺灣高等法
    院臺中分院以97年度上易字第101 號確定判決提起再審之訴
    ，而本院93年度執字第9883號強制執行拆屋還地事件，一旦
    拆毀執行標的物之樓房一角，將影響房屋結構，甚至倒塌，
    勢難回復原狀，為此聲請人願供擔保，請准予裁定停止93年
    度執字第9883號之執行程序等語。
二、按提起再審之訴，法院因必要情形，或依聲請定相當並確實
    之擔保，得為停止強制執行之裁定，強制執行法第18條第2
    項固定有明文，是依此規定惟受理再審之訴之法院有裁定停
    止執行之權（最高法院91年台抗第432 號裁定要旨參照）。
    又強制執行法第18條第2 項規定提起再審或異議之訴，法院
    因必要情形或依聲請定相當並確實之擔保，得為停止強制執
    行之裁定。此再審之訴，係指對於為執行名義之確定判決所
    提起者而言，而非指對於異議之訴確定判決所提起者。茲抗
    告人所提起之再審之訴既非係對於為執行名義之確定判決所
    提起者，而係對於第三人異議之訴確定判決所提起者，自無
    該法條規定之適用（最高法院86年度台抗字第556 號裁定要
    旨參照）。
三、查聲請人對臺灣高等法院臺中分院97年度上易字第101 號確
    定判決向台灣高等法院台中分院提起再審之訴，有聲請人檢
    附之民事再審起訴狀在卷可佐，聲請人並以之為理由，向本
    院聲請裁定停止強制執行程序，揆諸前揭說明，惟有受理再
    審之訴之台灣高等法院台中分院有此裁定之權，聲請人之聲
    請，與前揭規定不合，非有理由。又強制執行法第18條第2
    項所定再審之訴，係指對於為執行名義之確定判決所提起者
    而言，聲請人據以主張再審之訴，係對異議之訴聲請再審，
    此亦與強制執行法第18條第2 項規定不符，是聲請人本件聲
    請非有理由，應予駁回。
中    華    民    國    97    年    8     月    26    日
                  民事庭法  官  吳國聖
以上正本係照原本作成。
如不服本裁定應於送達後10日內向本院提出抗告狀，並繳納抗告
費新臺幣1,000元。
                        書記官  葉俊宏
中    華    民    國    97    年    8     月    27    日


司法院資訊處製作；財團法人民間司法改革基金會備份。
